臺灣彰化地方法院刑事判決
                                       98年度易字第825號
公  訴  人  臺灣彰化地方法院檢察署檢察官
被      告  陳建霖


上列被告因竊盜案件，經檢察官提起公訴（98年度偵字第5718號
），本院判決如下：
    主  文
陳建霖毀壞門扇竊盜，未遂，累犯，處有期徒刑肆月，如易科罰
金，以新臺幣壹仟元折算壹日。
    事  實
一、陳建霖曾因竊盜案件，經本院於民國97年5 月23日以97年度
    彰簡字第620 號判處有期徒刑4 月，並於同年6 月23日確定
    ，甫於97年8 月19日入監執行，嗣於97年12月18日執行完畢
    ，猶不知悔改，於98年6 月27日13時30分許，騎乘腳踏車途
    經謝清潭位於彰化縣○○鎮○○路000 巷00號之住處，發現該處
    客廳內供奉之神明身上掛著金牌，竟意圖為自己不法之所有
    ，以徒手破壞鋁門方式，侵入上址之客廳內（侵入住宅及毀
    損部分均未據告訴），又再以徒手之方式，打破神明桌上玻
    璃櫥窗（毀損部分未提出告訴），正著手竊取神明身上佩掛
    之金牌15塊之際，為謝清潭之子謝坤龍發覺呼叫而未遂，經
    謝坤龍報警處理而當場查獲。
二、案經彰化縣警察局和美分局報告臺灣彰化地方法院檢察署檢
    察官偵辦後起訴。
    理  由
一、本案卷證所涵括之供述證據及非供述證據，公訴人及被告均
    同意有證據能力，亦未於言詞辯論終結前聲明異議，本院審
    酌該等供述證據及非供述證據作成時之情況，並無不適當之
    情事，應均具有證據能力，合先敘明。
二、上揭事實，迭據被告陳建霖於警詢、偵查及本院審理中均自
    白不諱，且與被害人謝清潭及目擊證人謝坤龍分別於警詢中
    證述情節相符，再觀諸本院所附之彰化縣警察局和美分局函
    及內政部警政署刑事警察局鑑驗書（98年7 月15日刑紋字第
    09 80092432 號）所示，員警在本件犯罪地點之神像龕上碎
    裂玻璃所採得之3 枚指紋均與被告之左食指、左中指及左環
    指指紋相符，另有現場查獲照片10張在卷可資佐證，被告自
    白核與事實相符，本案事證明確，被告犯行堪以認定。
三、按（前）刑法第338 條第2 款所謂毀越門扇牆垣，指毀損或
    越進門扇牆垣者而言，毀而不越，或越而不毀，均得依該條
    款處斷（司法院20年院字第610 號解釋參照）。是被告徒手
    破壞鋁門方式進入屋內竊盜，已如前述，應成立毀壞門扇竊
    盜罪，至於起訴書於證據並所犯法條欄上記載被告涉及踰越
    門扇竊盜部分，因起訴書部分僅記載被告毀壞門扇之行為，
    並未記載踰越門扇行為，故此部分顯係誤寫所致，先行敘明
    。另按刑法上竊盜罪既遂未遂區分之標準，係採權力支配說
    ，即行為人將竊盜之客體，移入一己實力支配之下者為既遂
    ，若著手於竊盜，而尚未脫離他人之持有，或未移入一己實
    力支配之下者，則為未遂。又究係預備竊盜或竊盜未遂，則
    專以行為人是否已著手於竊盜行為之實施為斷，如未著手於
    竊盜行為之實施，依現行刑法並不處罰預備竊盜（最高法院
    84年度臺上字第2256號判決要旨參照）。被告就事實欄所載
    之竊盜犯行，因被告已特定竊取被害人放置在神像上之金牌
    ，並破壞櫥窗上之玻璃，欲拿取金牌之際，遭他人所阻止以
    致未能將金牌置於自己實力支配之下，然其已著手於竊盜行
    為之實施，應無疑義。核被告陳建霖所為，係涉犯刑法第32
    1 條第2 項、第1 項第2 款之毀壞門扇竊盜未遂罪。被告雖
    已著手於加重竊盜犯行之實施，惟尚未取得財物，為未遂犯
    ，依同法第25條第2 項之規定減輕其刑。被告曾因竊盜案件
    ，經本院以97年度彰簡字第620 號案判處有期徒刑4 月，並
    於同年6 月23日確定，甫於97年8 月19日入監執行，嗣於97
    年12月18日執行完畢等情，此有臺灣高等法院被告全國前案
    紀錄表、臺灣彰化地方法院檢察署刑案資料查註紀錄表各1 
    份在卷可查，其於5 年內再犯有期徒刑以上之本罪，為累犯
    ，依刑法第47條第1 項之規定加重其刑（先加後減）。爰審
    酌被告正值壯年，貪慾圖利，不思以合法正當途徑賺取所得
    ，竟以侵入住宅方式竊取他人財物，對社會大眾之財產及安
    全影響甚鉅，理應從重量刑，然本院參酌被告犯後坦承犯行
    且態度良好等其他一切情狀，量處如主文所示之刑，並諭知
    易科罰金之折算標準。
據上論斷，應依刑事訴訟法第299 條第1 項前段，刑法第321 條
第1 項第2 款、第2 項、第41條第1 項前段、第25條第2 項、第
47條第1 項，判決如主文本案經檢察官鄭少珏到庭執行職務。
中　　華　　民　　國　　98　　年　　9 　　月　　8 　　日
                  刑事第六庭          法  官  鮑慧忠
以上正本證明與原本無異。
如不服本判決應於收受判決後10日內向本院提出上訴書狀，並應
敘述具體理由；其未敘述上訴理由者，應於上訴期間屆滿後20日
內向本院補提理由書 (均須按他造當事人之人數附繕本)「 切勿
逕送上級法院」。
告訴人或被害人對於判決如有不服具備理由請求檢察官上訴者，
其上訴期間之計算係以檢察官收受判決正本之日期為準。
中　　華　　民　　國　　98　　年　　9 　　月　　8 　　日
                                      書記官  林子惠
附錄本案判決論罪科刑法條全文：
中華民國刑法第321條
犯竊盜罪而有左列情形之一者，處6月以上5年以下有期徒刑：
一、於夜間侵入住宅或有人居住之建築物、船艦或隱匿其內而犯
    之者。
二、毀越門扇、牆垣或其他安全設備而犯之者。
三、攜帶兇器而犯之者。
四、結夥3人以上而犯之者。
五、乘火災、水災或其他災害之際而犯之者。
六、在車站或埠頭而犯之者。
前項之未遂犯罰之。